【裁判字號】    97,訴,1864
【裁判日期】    971231
【裁判案由】    毒品危害防制條例
【裁判全文】
臺灣基隆地方法院刑事判決              97年度訴字第1864號
公  訴  人  臺灣基隆地方法院檢察署檢察官
被      告  甲○○
上列被告因毒品危害防制條例案件，經檢察官提起公訴（97年度
毒偵字第2926號），被告就被訴事實為有罪之陳述，本院合議庭
裁定由受命法官獨任進行簡式審判程序審理，判決如下：
    主  文
甲○○施用第一級毒品，累犯，處有期徒刑柒月；又施用第二級
毒品，累犯，處有期徒刑參月。應執行有期徒刑玖月。
    事實及理由
一、犯罪事實：
  (一)甲○○前因初犯施用毒品案件，經觀察、勒戒後，認無繼續
    施用毒品之傾向，於民國90年3 月29日經釋放出所，並由臺
    灣基隆地方法院檢察署檢察官於90年3 月27日，以90年度毒
    偵緝字第44號、90年度毒偵字第455 號為不起訴處分確定；
    又因犯施用毒品案件（二犯施用毒品案件），經觀察、勒戒
    後，認有繼續施用毒品之傾向，經法院裁定強制戒治（俟91
    年5 月30日始因停止戒治並付保護管束而經釋放出所；91年
    12月11日管束期滿未經撤銷而完成其毒癮戒斷療程），並由
    臺灣基隆地方法院檢察署檢察官提起公訴，經本院於90年12
    月31日，以90年度訴字第726號判決有期徒刑7月、3 月，應
    執行有期徒刑8月確定，91年12月31日發監執行、92年8月22
    日執行完畢；再因施用毒品案件，由臺灣基隆地方法院檢察
    署檢察官提起公訴，經本院於94年3 月11日，以94年度訴緝
    字第2號判決有期徒刑9月、5月，應執行有期徒刑1年確定；
    復因施用毒品案件，由臺灣桃園地方法院檢察署檢察官提起
    公訴，經臺灣桃園地方法院於95年2 月10日，以94年度訴字
    第2451號判決有期徒刑1年、7月，應執行有期徒刑1年3月確
    定；所犯上開二案則經接續發監執行，迨96年2月9日始經假
    釋出監，96年7月22日假釋期滿未經撤銷，其未執行之刑，
    以已執行論（構成累犯）。
  (二)詎甲○○仍未戒除毒癮，基於施用第一級毒品之犯意，於97
    年10月30日凌晨，在基隆市○○區○○街167號6樓住處，以
    針筒注射之方式，施用海洛因一次；復另行起意，基於施用
    第二級毒品安非他命之犯意，於97年10月29日上午，亦在上
    址住處，以將安非他命置於玻璃球吸食器內燒烤之方式，施
    用安非他命一次；嗣於同年10月30日12時20分許，在基隆市
    ○○○路51巷10弄15號為警持本院法官核發之搜索票查獲，
    ，經採尿送驗結果，分呈嗎啡及安非他命陽性反應。
二、本件被告甲○○所犯者非為死刑、無期徒刑、最輕本刑為3
    年以上有期徒刑之罪或高等法院管轄第一審案件，其於準備
    程序進行中，先就被訴事實為有罪之陳述，經告知其簡式審
    判程序之要旨，並聽取公訴人、被告之意見後，本院業已依
    刑事訴訟法第273條之1第1 項之規定，裁定由受命法官獨任
    以簡式審判程序進行本案之審理。
三、認定事實所依據之證據及理由：
  (一)被告自白：被告於本院審理中自白其於前述時、地施用第一
    級毒品海洛因、第二級毒品安非他命之犯行事實，其任意自
    白核與下列事證相符，應堪可採為證據。
  (二)尿液檢驗結果：台灣尖端先進生技醫藥股份有限公司濫用藥
    物檢驗報告乙紙，足證被告經警查獲後採集之尿液經檢驗結
    果，分呈施用第一級毒品海洛因代謝後之嗎啡及第二級毒品
    安非他命陽性反應。
  (三)臺灣高等法院被告前案紀錄表在卷可按，足證被告確有如事
    實欄所載之觀察勒戒、徒刑執行等情形。
二、論罪及科刑之理由：
  (一)查海洛因、安非他命分係毒品危害防制條例所列管之第一級
    毒品、第二級毒品，此為該條例第2條第2項第1款、第2款所
    明定。核被告甲○○所為，係犯毒品危害防制條例第10條第
    1項之施用第一級毒品罪及同條例第10條第2項之施用第二級
    毒品罪。被告施用毒品前、後持有第一級毒品海洛因、第二
    級毒品安非他命類之低度行為，各應分別為施用第一級、第
    二級毒品之高度行為所吸收，均不另論罪。
  (二)查起訴書雖誤繕被告施用毒品之時間、地點，然此業據蒞庭
    檢察官於未變動其社會基本事實同一性之前提下，當庭更正
    如本判決事實欄之所載，此有本院審判筆錄在卷可稽；核此
    更正範圍，亦無礙於原起訴所特定之事實。本於檢察一體之
    原則，本院當以蒞庭檢察官所到庭更正者，為起訴所指之犯
    罪時、地。
  (三)被告所犯上開二罪，犯意各別，構成要件互異，應分論併罰
    。
  (四)又被告前曾受事實欄所載有期徒刑之執行，有臺灣高等法院
    被告前案紀錄表在卷可稽，其於有期徒刑之執行完畢後，5
    年內故意再犯有期徒刑以上之罪，為累犯，應加重其刑。
  (五)本院審酌被告犯罪之動機，曾有施用毒品前科，仍不知戒除
    ，再度施用毒品，惟犯罪後坦承犯行，且所犯之施用毒品犯
    行乃戕害自己身心健康，尚未危及他人等一切情狀，分別量
    處如主文所示之刑，並定應執行刑。
據上論斷，應依刑事訴訟法第273條之1、第299條第1項前段，毒
品危害防制條例第23條第2項、第10條第1 項、第2項，刑法第11
條前段、第47條第1項、第51條第5款，判決如主文。
本案經檢察官乙○○到庭執行職務。
中    華    民    國    97    年    12    月    31    日
                  刑事第四庭法    官  齊潔
以上正本證明與原本無異。
如不服本判決應於收受送達後10日內向本院提出上訴書狀，並應
敘述具體理由；其未敘述上訴理由者，應於上訴期間屆滿後20日
內向本院補提理由書（均須按他造當事人之人數附繕本）「切勿
逕送上級法院」。
中    華    民    國    97    年    12    月    31    日
                            書 記 官  王月娥
附錄論罪法條
毒品危害防制條例第10條
施用第一級毒品者，處6月以上5年以下有期徒刑。
施用第二級毒品者，處3年以下有期徒刑。


司法院資訊處製作；財團法人民間司法改革基金會備份。
